臺灣新北地方法院板橋簡易庭民事簡易判決
111年度板簡字第829號
原      告  陳姿蓓  
訴訟代理人  李文聖律師
被      告  石聖全  
上列當事人間請求侵權行為損害賠償事件，本院於中華民國111
年7月21日言詞辯論終結，判決如下：
    主      文
被告應給付原告新臺幣捌萬陸仟壹佰伍拾貳元，及自民國一一一
年三月十一日起至清償日止，按週年利率百分之五計算之利息。
原告其餘之訴駁回。
訴訟費用新臺幣肆仟叁佰元，其中新臺幣玖佰叁拾肆元由被告負
擔，餘由原告負擔。
本判決第一項得假執行。但被告如以新臺幣捌萬陸仟壹佰伍拾貳
元為原告預供擔保後，得免為假執行。
原告其餘假執行之聲請駁回。
    事實及理由
一、原告主張：被告於民國109年9月20日18時30分許，駕駛車牌
    號碼000-000號自用小客車（下稱A車），行經新北市○○區○○
    街0段000號前處時，因於劃有分向限制之路段，貿然跨越雙
    黃線逕自迴轉駛入對向車道之過失，碰撞原告所有並駕駛之
    車牌號碼000-0000號普通重型機車（下稱系爭機車）而肇事
    （下稱系爭事故），致系爭機車車體受損，原告受有左膝部
    挫傷、左側肩關節扭傷之傷害（下稱系爭傷害），爰依侵權
    行為之法律關係，向被告請求新臺幣(下同）396,697元之損
    害賠償及利息之請求。並聲明：被告應給付原告396,697元
    ，及自起訴狀繕本送達翌日起至清償日止，按週年利率百分
    之5計算之利息。
二、被告則以：原告與有過失，對原告請求賠償金額除交通費用
    外均爭執，並聲明：原告之訴駁回。
三、兩造之爭點及論述：
　　按因故意或過失，不法侵害他人之權利者，負損害賠償責任
    ；不法侵害他人之身體、健康、名譽、自由、信用、隱私、
    貞操，或不法侵害其他人格法益而情節重大者，被害人雖非
    財產上之損害，亦得請求賠償相當之金額，民法第184條第1
    項前段、第195條第1項前段分別定有明文。原告主張被告就
    系爭事故具有過失，且其過失與系爭傷害間具有相當因果關
    係，應負損害賠償責任，業據提出仁愛醫院及亞東醫院診斷
    證明暨醫療費用收據為證，並經本院依職權向新北市政府警
    察局樹林分局調閱系爭事故交通事故資料（見本院卷第57至
    85頁），被告則以前詞置辯，是本件應審究之爭點厥為：㈠
    、被告應負損害賠償之項目及數額？㈡、原告是否與有過失
    ？茲析述如后：　　
㈠、被告應負損害賠償之項目及數額？
　⒈請求醫療費用11,067元部分：
　　原告主張因系爭傷害支出醫療費用11,067元，業據提出仁愛
    醫院、亞東醫院所開立之診斷證明書暨醫療費用收據、林口
    長庚醫院、敏盛綜合醫院、健雄診所醫療費用收據等件為證
    （見本院卷第11至43頁），原告提出上開單據經核與原告所
    受傷勢治療相關，應堪認為真實，惟經核算上開單據加總計
    算後僅10,287元，至原告所提前開診斷證明書可見原告所受
    傷勢為左膝部挫傷、左側肩關節扭傷，是原告請求醫療費用
    收據中婦產科部分與系爭事故間難認有因果關係，原告得主
    張被告賠償醫療費用於10,287元內，應屬有據；逾此部分則
    屬無據。
　⒉交通費用380元部分：
　　原告主張因系爭事故就醫支出交通費用380元，業據提出停
    車費用收據等件為證（件本院卷第43頁），被告亦不爭執，
    原告此部分之請求洵屬有據。　
　⒊工作損失24,400元部分：
　　原告主張因系爭事故受有不能工作之損失24,400元，業據提
    出前開診斷證明書及鼎利派駐白金科技員工薪資表等件為證
    ，經查亞東醫院診字第1091216769號診斷證明書醫囑欄位：
    「病患於109年9月22日來院門診求診，需休養復健4至8週，
    需門診複查（以下空白）」，複查原告109年、110年所得資
    料清單（見限閱卷），可見原告每月薪資尚高過原告所主張
    之每月24,400元，是原告主張因系爭事故受有不能工作1個
    月之損失24,400元，尚屬有據。
　⒋機車維修費用10,850元部分：
　　系爭機車因系爭事故支出修復費用共計10,850元（皆為零件
    ），有估價單在卷可稽（見本院卷第49頁）。然系爭機車之
    修復既以新零件更換被毀損之舊零件，則原告以估價單所示
    之修復費用作為損害賠償之依據，自應將零件折舊部分予以
    扣除。按民法第196條請求賠償物被毀損所減少之價額，以
    修復費用為估定標準，但以必要者為限，如修理材料以新品
    換舊品，應予折舊（最高法院77年第9次民事庭會議決議參
    照）。依行政院所頒固定資產耐用年數表及固定資產折舊率
    之規定，機車之耐用年數為3年，依定率遞減法每年折舊100
    0分之536，又其最後1年之折舊額，加歷年折舊累計額，其
    總和不得超過該資產成本額10分之9；另依營利事業所得稅
    查核準則第95條第6項規定「固定資產提列折舊採用定率遞
    減法者，以1年為計算單位，其使用期間未滿1年者，按實際
    使用之月數相當於全年之比例計算之，不滿1月者，以1月計
    」，系爭機車出廠日為105年4月有公路監理電子閘門查詢結
    果可稽（見限閱卷），迄本件車禍發生時即109年9月20日，
    已使用逾3年，則零件扣除折舊後之修復費用估定為1,085元
    （計算式10,850元1/10＝1,085元），屬必要之修復費用，
    原告請求被告給付1,085元，核屬有據；至原告逾此範圍之
    請求，則屬無據。　
　⒌預估醫療費用50,000元部分：
　　按當事人主張有利於己之事實者，就其事實有舉證之責任，
    但法律別有規定，或依其情形顯失公平者，不在此限，民事
    訴訟法第277條亦有明文，是主張法律關係存在之當事人，
    須就該法律關係發生所具備之要件事實，負舉證責任，苟未
    能舉證證明，即應承擔不利益之結果，此乃舉證責任分配之
    法則（最高法院106年度台上字第355、2079號民事判決意旨
    參照）。原告固主張因系爭事而需支出未來開刀醫療費用50
    ,000元，惟未舉證以實其說，本院自難為原告有利之認定，
    揆諸前開規定，原告此部分之請求難認有據。
  ⒍請求精神慰撫金300,000元部分：
　　按慰撫金之賠償，其核給之標準固與財產上損害之計算不同
    ，然非不可斟酌雙方身分資力與加害程度，及其他各種情形
    核定相當之數額。又民法第195條第1項雖規定不法侵害他人
    之身體、健康者，得請求賠償相當金額之非財產上之損害，
    惟所謂相當，除斟酌雙方身分資力外，尤應兼顧加害程度與
    其身體、健康影響是否重大以為斷（最高法院89年度台上字
    第1952號判決）。本院審酌原告受有左膝部挫傷、左側肩關
    節扭傷等傷害，因系爭傷害多次就醫，造成生活上之不便利
    ，併考量兩造財產所得資料，兼衡身分、家庭狀況、資力、
    加害程度等一切情狀，認原告得請求之精神慰撫金以50,000
    元為適當。
  ⒎綜上，原告得請求之損害賠償金額為86,152元（計算式：10,
    287元＋380元＋24,400元＋1,085元＋50,000元＝86,152元）。
㈡、原告是否與有過失？
　　又損害之發生或擴大，被害人與有過失者，法院得減輕賠償
    金額，或免除之，民法第217條第1項定有明文。且基於過失
    相抵之責任減輕或免除，法院對於賠償金額減至何程度，應
    斟酌雙方原因力之強弱與過失之輕重以定之（最高法院99年
    度台上字第1580號判決參照）。被告固稱原告騎乘系爭機車
    欲迴轉前往夜市因而突然左切導致閃避不及而與被告所駕駛
    A車發生碰撞，就系爭事件亦與有過失云云，惟查系爭事故
    道路交通事故調查卷宗，可見A車為雙黃線違規迴轉（見本
    院卷第65頁至85頁），系爭機車則為直行，碰撞位置為系爭
    機車車道，是縱如被告所稱系爭機車有變換車道之情事亦未
    違反道路交通規則，至被告辯稱原告係為迴轉而左切，此部
    份被告並未能舉證以實其說，自難認可採，複查新北市政府
    警察局就系爭事故出具之道路交通事故初步分析研判表：甲
    ○○於劃有分向限制線之路段迴車為肇事原因；乙○○尚未發現
    可能肇事原因。亦同本院之認定，是被告辯稱原告就系爭事
    故亦與有過失，洵屬無據。
四、末按給付無確定期限者，債務人於債權人得請求給付時，經
    其催告而未為給付，自受催告時起，負遲延責任。其經債權
    人起訴而送達訴狀，或依督促程序送達支付命令，或為其他
    相類之行為者，與催告有同一之效力；遲延之債務，以支付
    金錢為標的者，債權人得請求依法定利率計算之遲延利息；
    應付利息之債務，其利率未經約定，亦無法律可據者，週年
    利率為5％，民法第229條第2項、第233條第1項前段及第203
    條分別定有明文。查原告所提起民事起訴狀繕本係於111年3
    月10日送達被告，有本院送達證書可稽（見本院卷第89頁）
    ，揆諸前揭說明，原告自得請求被告給付自該狀送達翌日即
    111年3月11日起至清償日止，按週年利率5%計算之利息。
五、綜上所述，原告依侵權行為之法律關係，請求被告給付86,1
    52元，及自111年3月11日起至清償日止，按週年利率5%計算
    之利息，為有理由，應予准許；至原告逾此範圍之請求，為
    無理由，應予駁回。
六、本件原告勝訴部分，係就民事訴訟法第427條第1項訴訟適用
    簡易程序所為被告敗訴之判決，爰依同法第389條第1項第3
    款之規定，職權宣告假執行。並依同法第392條第2項之規定
    ，依職權宣告被告預供擔保，得免為假執行。至原告就敗訴
    部分陳明願供擔保聲請宣告假執行，因訴之駁回而失所附麗
    ，應予駁回
七、訴訟費用負擔之依據：民事訴訟法第79條。本件訴訟費用額
    ，依後附計算書確定如主文所示金額。
中　　華　　民　　國　 　111  　年　　8　　月　　5　　日
                  臺灣新北地方法院板橋簡易庭
                                法  官  吳孟竹
計    算    書
項        目        金    額（新臺幣）       備     註
第一審裁判費            4,300元
合        計            4,300元            其中934元由
                                           被告負擔，餘
                                           由原告負擔。
上列為正本係照原本作成。
如不服本判決，應於收受送達後20日內以違背法令為理由向本院
提出上訴狀（上訴理由依法應表明一、原判決所違背之法令及其
具體內容。二、依訴訟資料可認為原判決有違背法令之具體事實
。）如於本判決宣示後送達前提起上訴者，應於判決送達後20日
內補提上訴理由書（須附繕本），如未於上訴後20日內補提合法
上訴理由書，法院得逕以裁定駁回上訴。
中　　華　　民　　國　 　111  　年　　8　　月　　5　　日
                                書記官  李庭君